最　高　行　政　法　院　裁　定
　　　　　　　　　　　　　　　　　　 96年度裁字第03309號
上　訴　人　甲○○○
　　　　　　乙○○
　　　　　　丙○○
　　　　　　丁○○
　　　　　　戊○○
　　　　　　己○○
　　　　　　　　　　　　　共同送達代收人　廖永煌
　　　　　　　　　　　　　省桃園縣桃園市○○路○街33號6樓
被 上訴 人　財政部臺灣省北區國稅局
代　表　人　陳文宗
上列當事人間因贈與稅事件，上訴人對於中華民國95年8月31日
臺北高等行政法院94年度訴字第2975號判決，提起上訴，本院裁
定如下：
　　主  文
上訴駁回。
上訴審訴訟費用由上訴人負擔。
　　理  由
按對於高等行政法院判決之上訴，非以其違背法令為理由，不得
為之，行政訴訟法第242條定有明文。依同法第243條第1項規定
，判決不適用法規或適用不當者，為違背法令；而判決有同條第
2項所列各款情形之一者，為當然違背法令。是當事人對於高等
行政法院判決上訴，如依行政訴訟法第243條第1項規定，以高等
行政法院判決有不適用法規或適用不當為理由時，其上訴狀或理
由書應有具體之指摘，並揭示該法規之條項或其內容；若係成文
法以外之法則，應揭示該法則之旨趣；倘為司法院解釋或本院之
判例，則應揭示該判解之字號或其內容。如以行政訴訟法第243
條第2項所列各款情形為理由時，其上訴狀或理由書，應揭示合
於該條項各款之事實。上訴狀或理由書如未依此項方法表明者，
即難認為已對高等行政法院判決之違背法令有具體之指摘，其上
訴自難認為合法。本件上訴人對於高等行政法院判決上訴，係以
：被上訴人原核定贈與總額為新臺幣（下同）28,923,842元，贈
與淨額為27,923,842元，補徵應納贈與稅額7,529,106元之處分
，上訴人依行政程序法第128條及第117條規定申請更正已確定之
課稅處分，經被上訴人更正後贈與總額為22,648,035元，贈與淨
額為21,648,035元，應納稅額為5,395,331元，溢繳贈與稅為2,1
33,775元，對未獲變更部分，其認事用法，仍有重大瑕疵，原審
未詳予審酌，判決顯有違誤等語，為其理由。惟查上訴人在原審
之各項主張如何不足採，原判決均已詳為論斷，並無不合。核其
上訴理由狀所載內容，係就原審取捨證據、認定事實之職權行使
所論斷：本件上訴人於民國89年4月13日收受84年度贈與稅繳款
通知書及核定通知書，未於法定期間申請復查，核已確定，遲至
93年8月23日始申請依行政程序法第117條及第128條規定撤銷原
行政處分，已逾第128條規定救濟期間經過後3個月內之法定期間
，自無適用該條規定予以重開程序之餘地，僅能由被上訴人於發
現原處分確有錯誤時，依行政程序法第117條規定本於職權辦理
撤銷或變更，惟是否依職權重新啟動調查程序，屬行政機關之裁
量權，上訴人並無申請撤銷或變更原確定處分之程序上權利。本
件經被上訴人依職權審酌後，以94年3月8日北區國稅審二字第09
40006125號函復，原查以被繼承人徐金定自合作金庫新莊支庫活
期存款帳戶提領32,800,000元轉入繼承人之一乙○○帳戶，而乙
○○自其帳戶轉帳予被繼承人計26,524,193元，相抵後之餘額計
6,275,807元併入84年度贈與總額，經核對合作金庫新莊支庫交
易明細表，83年7月2日交易金額非為20,800,000元，應為11,800
,000元，屬計算錯誤，准予更正該筆贈與金額為0元，其餘未獲
變更；被上訴人依職權就上揭計算錯誤准予更正外，其餘部分原
即屬核課確定之處分，並無違誤，無重開程序或更正必要，核無
違誤等情，指摘其為不當，並就原審已論斷者，泛言未論斷，或
就原審所為論斷，泛言其論斷矛盾，而未具體說明其有何不適用
法規或適用法規不當之情形，並揭示該法規之條項或其內容，及
合於行政訴訟法第243條第2項所列各款之事實，難認對該判決之
如何違背法令已有具體之指摘。依首揭說明，應認其上訴為不合
法。
據上論結，本件上訴為不合法，依行政訴訟法第249條第1項前段
、第104條、民事訴訟法第95條、第78條、第85條第1項前段，裁
定如主文。
中　　華　　民　　國　　96　　年　　11　　月　　30　　日
                    最高行政法院第五庭
                        審判長法官　林　茂　權
                              法官　鄭　小  康
                              法官　鄭　忠　仁
                              法官　黃　本　仁
                              法官　吳　東　都
以  上  正  本  證  明  與  原  本  無  異
中　　華　　民　　國　　96　　年　　11　　月　　30　　日
　　　　　　　　　　　　　　　書記官　彭　秀　玲
